# 标的公司这并购之后，该标的公司再收购的子公司，在计算业绩承诺时是否需剔除？

提问人：冰人 时间：2020-04-26 10:55:00
请教下，上市公司重大资产重组收购了标的公司A。重组完成之后，标的公司A合并范围发生变动，新收购子全资子公司B。
这样，在计算业绩承诺指标时，标的公司A新收购的子公司B的损益是否纳入计算范围，是否需要剔除？

回答人：chenyiwei
这种情况应当由上市公司和业绩承诺义务人达成补充协议予以明确，需结合具体情况才能得出合理的处理意见，例如要考虑B与A的业务是否存在相关性，对B的收购是否此前已有计划、收购B的资金来源是否为A的自有资金等。
但无论如何，必须要有双方对此问题的明确书面意见和补充协议。我们作为独立的第三方中介机构不能仅仅依据自己的理解擅自作出判断和处理。